臺灣屏東地方法院刑事判決　　　　　　　　　　　　　九十三年度簡上緝字第二號
　　上　訴　人　臺灣屏東地方法院檢察署檢察官
　　被　　　告　戊○○　男　二.
右上訴人因被告竊盜案件，不服本院刑事庭九十三年度簡字第四四一號，中華民國九
十三年三月二十九日刑事簡易判決（檢察官聲請簡易處刑案號：台灣屏東地方法院檢
察署九十三年度偵字第一二三七號及移送併辦案號：台灣高雄地方法院檢察署九十三
年度偵字第三六九０號）提起上訴，暨移送併辦（台灣高雄地方法院檢察署九十三年
度偵字第八三三五、一０二六八、一三九三三號、九十三年度速偵字第九一六號），
本院管轄第二審合議庭，認為應適用通常程序審判，自為第一審判決，判決如左：
    主  文
原判決撤銷。
戊○○連續結夥三人以上竊盜，累犯，處有期徒刑壹年陸月。扣案之機車鑰匙伍支，
均沒收。
    事 實 及 理 由
一、構成犯罪事實：
  (一)戊○○前於民國九十年間因違反毒品危害防制條例案件，經法院判處有期徒刑十
    月確定，於九十二年八月四日縮刑期滿執行完畢。猶不知警惕，竟基於為自己不
    法所有之概括犯意，或單獨或夥同基於概括犯意之李威德（已由本院判處有期徒
    刑一年確定）或夥同邱黃能水、黃保舜（二人均由台灣高雄地方法院審理中），
    連續為下列行為：
  (二)戊○○夥同李威德，於九十三年二月十二日下午二時三十分許，由戊○○騎乘車
    號ＯＮＯ─六四七號重機車搭載李威德，行經高雄縣林園鄉○○村○○○路一六
    二巷十一號前時，趁黃秀琴不注意之際，由李威德下車徒手竊取黃秀琴置於上址
    屋簷下之大鐵鍋一個（價值約新台幣〈下同〉一百元），得手後持至高雄縣林園
    鄉○○路○段一四二號旁金興舊貨商擬販賣時，為警據報當場查獲。
  (三)其二人復承前之概括犯意，於同年月十八日下午七時許，趁庚○○不注意之時，
    在屏東縣南州鄉○○村○○路一○巷一二號前處，共同徒手竊取庚○○自其所有
    車牌號碼Ｋ五─七八八號自用大貨車拆卸下之白鐵材質後升降尾門板（其上噴有
    「Ｋ五─七八八」字樣，約值一萬元），得手後，以ＯＮＯ─六四七號重機車搬
    運，欲變賣花用，然於同日十九時三十分許，在屏東縣新園鄉○○村○○路與義
    仁路口，為警發覺有異而攔檢查獲。
  (四)戊○○承前之概括犯意，夥同李威德、邱黃能水、黃保舜等人，由李成德駕駛竊
    得之自小貨車，於同年三月十四日下午七時三十分許，在高雄縣大寮鄉○○○路
    三七二之二號高基特殊鋼鐵股份有限公司前，趁無人注意之際，徒手竊取置於該
    公司大門前之鐵屑六桶（約九百公斤），得手後並以前述自小貨車搬運，欲變賣
    花用，嗣於同日下午十一時許，在高雄縣大寮鄉○○村○○道路，為警當場查獲
    。
  (五)戊○○承前之概括犯意，夥同吳貴祥共同基於意圖為自己不法之所有，於同年三
    月十九日上午八時三十分許，在高雄縣林園鄉○○路○段一０００之六號俊昇電
    器行後方，乘丁○○不注意之際，徒手竊取其所有待修之大同牌與日立牌冷氣機
    各一部，得手後欲變賣時，為警據報當場查獲。
  (六)戊○○承前之概括犯意，於同年三月二十七日下午一時許，在高雄縣林園鄉○○
    路六十七巷二十號前，趁乙○○不注意之際，徒手竊取其所有車牌號碼ＦＥＥ─
    四七０號重機車一部，得手後供己使用。
  (七)戊○○承前之概括犯意，夥同龔志忠共同意圖為自己不法之所有，於同年月二十
    八日上午九時許，騎乘前述竊得之機車，在高雄縣林園鄉○○○路三００號永晉
    加油站加油時，乘員工陳佩雯不注意之際，竊取加油亭內之錢包一個（內有三萬
    餘元），得手後二人朋分花用，嗣為警循線查獲。
  (八)戊○○承前之概括犯意，於同年五月十七日下午四時許，在高雄縣鳳山市○○路
    一七四號前，乘甲○○不注意之際，持自備之機車鑰匙，竊取其所有車牌號碼Ｏ
    ｊＱ─七七五號重機車一部，得手後供己騎乘使用，嗣於同年月十八日上午八時
    十分許，在高雄縣林園鄉○○路○段七二八號前騎乘該機車時，為警當場查獲，
    並扣得機車鑰匙一支。
  (九)戊○○承前之概括犯意，於同年六月二十日上午十一時三十分許，在屏東縣萬丹
    鄉○○路○段六六一號前，乘己○○不注意之際，持自備之機車鑰匙，竊取其所
    有車牌號碼ＰＨＮ─五二二號重機車一部，得手後供己騎乘使用，嗣於同年月二
    十日下午九時許，在高雄縣林園鄉福興村十三號前騎乘該機車時，為警當場查獲
    ，並扣得機車鑰匙三支。
  (十)戊○○承前之概括犯意，於同年七月九日下午四時四十五分許，在高雄縣林園鄉
    ○○○路七十巷與安和街口，乘丙○○不注意之際，持自備之機車鑰匙，竊取其
    所有車牌號碼ＯＮＴ─二五二號重機車一部，得手後欲離開現場時，為警當場查
    獲，並扣得機車鑰匙一支。
  (十一)案經屏東縣警察局東港分局報由台灣屏東地方法院檢察署檢察官聲請簡易判決處
    刑及高雄縣政府警察局林園分局報請台灣高雄地方法院檢察署檢察官移送併辦。
二、認定犯罪事實所根據的證據及理由：
  (一)前述犯罪事實，被告戊○○在警察局、檢察官訊問時及本院審理中均已經自白明
    確。
  (二)前項自白，核與共犯李威德、吳貴祥、邱黃能水、黃保舜、龔志忠供述之事實及
    被害人黃秀琴、庚○○、黃清泉、丁○○、乙○○、陳佩雯、甲○○、己○○、
    丙○○等人陳述之情節相符，並有扣案之機車鑰匙五支、贓物保領結書、查獲照
    片、車輛竊盜車牌失竊資料個別查報表、高雄縣警察局車輛車牌尋獲證明單及內
    政部警政署刑事警察局刑紋字第０九三０一００五六五號鑑驗書、高雄縣政府警
    察局刑警隊鑑識組刑案現場勘查報告表等可以證明。
  (三)是依上開被害人指述內容及卷附之各項文書、證物等補強證據已足資擔保被告於
    本院調查、審理中所為之上開任意性自白之真實性，按據刑事訴訟法第一百五十
    六條之規定，自得據被告前開任意性自白及各該補強證據，採信被告任意、真實
    之自白，認本件事證明確，被告犯行洵堪認定，應予依法論科。
三、撤銷改判的理由：
  (一)撤銷原判決的理由：
    原判決對於屬聲請簡易判決處刑效力所及而未於處刑書中明之「構成犯罪事實
    欄(四)至(十)」部分，不及審酌，自有未洽。
  (二)自為判決的論罪科刑理由：
    1.核被告戊○○就構成犯罪事實欄(二)、(三)、(五)至(十)之行為係犯刑法第三百二十條
      第一項之普通竊盜罪；就構成犯罪事實欄(四)之行為係犯同法第三百二十一條第
      一項第四款之結夥三人竊盜罪。
    2.被告戊○○及同案被告李威德二人就構成犯罪事實欄(二)、(三)之犯行；就構成犯
      罪事實欄(四)部分，被告戊○○與同案被告李威德及共犯邱黃能水、黃保舜間；
      就構成犯罪事實欄(五)部分，被告戊○○與共犯黃貴祥間；就構成犯罪事實欄(七)
      部分，被告戊○○與共犯龔志忠間，分別有犯意聯絡行為分擔，均為共同正犯
      。
    3.被告戊○○就上開八次普通竊盜、一次結夥三人以上竊盜，時間均緊接，所犯
      基本構成要件均相同，顯均係出於概括犯意反覆為之，均為連續犯，應各依刑
      法第五十六條之規定論以情結較重之連續結夥三人以上竊盜罪。
    4.公訴人未及斟酌被告戊○○結夥三人以上竊盜之事實，而認被告係犯刑法第三
      百二十條第一項普通竊盜之罪，尚有未洽，惟其基本事實同一，本院應予審理
      ，並變更其起訴法條。
    5.被告戊○○前於九十年間因違反毒品危害防制條例案件，經法院判處有期徒刑
      十月確定，於九十二年八月四日縮刑期滿執行完畢，有台灣高等法院被告全國
      刑案紀錄表、臺灣屏東地方法院法務部在監
      五年以內再犯本件有期徒刑以上刑之本罪，為累犯，應依刑法第四十七條規定
      加重其本刑。
    6.檢察官雖僅就構成犯罪事實欄「(三)」部分之犯罪行為聲請簡易判決處刑，餘者
      未於處刑書中敘及，但連續犯為裁判上一罪，檢察官就犯罪事實一部起訴，依
      刑事訴訟法第二百六十七條規定，其效力及於全部，法院自屬有權全部審判。
    7.爰審酌被告戊○○係累犯，正值青壯年，不思己力賺取所需，好逸惡勞，被告
      戊○○多次竊取他人財物、惡性重大，惟於本院審理時均已坦承犯行，犯罪後
      態度良好等一切情狀，量處如主第二項文之記載（原審審理之範圍較少，檢察
      官移送併辦之後，本院審理之範圍較多，自應量處較原審為重之刑）。
    8.扣案之機車鑰匙五支，為被告戊○○供犯罪所用之物，且屬其所有，業據被告
      戊○○陳述明確，爰依刑法第三十八條第一項第二款宣告沒收之。
    9.按檢察官聲請以簡易判決處刑之案件，經法院認為有第四百五十一條之一第四
      項但書之情形者，應適用通常訴訟程序審判之，刑事訴訟法第四百五十二條定
      有明文。另按對於簡易判決之上訴，準用刑訴法第三編第一章及第二章之規定
      ，管轄第二審之地方法院合議庭受理簡易判決上訴案件，應依通常程序審理。
      其認案件有刑事訴訟第四百五十二條之情形者，應撤銷原判決，逕依通常程序
      為第一審判決，法院辦理刑事訴訟簡易程序案件應行注意事項第十四項亦定有
      明文。本件檢察官聲請簡易判決處刑意旨未就被告右揭犯罪事實欄(三)之於夜間
      侵入住宅竊盜及普通竊盜犯行一併聲請本院以簡易判決處刑，而刑法第三百二
      十一條第一項第一款之夜間侵入住宅竊盜罪，法定最輕本刑為有期徒刑六月，
      且被告連續多次竊盜犯行，應依法加重其刑，自不得對被告宣告緩刑或量處得
      易科罰金之有期徒刑六月，足認本件不合刑事訴訟法第四百四十九條所定得以
      簡易判決處刑之案件，而有刑事訴訟法第四百五十一條之一第四項但書第一款
      之情形，故依前揭規定，應由本院合議庭準用同法第三百六十九條第二項規定
      適用第一審通常程序而為之第一審通常程序判決，被告自得就本判決提起上訴
四、適用法律之依據：
  (一)刑事訴訟法第四百五十五條之一第三項、第三百六十九條第一項前段、第二百九
    十九條第一項前段、第三百條。
  (二)刑法第二十八條、第五十六條、第三百二十一條第一項第四款、第四十七條、第
    三十八條第一項第二款。
中      華      民      國      九十三      年    十二    月  三十一    日
                                臺灣屏東地方法院刑事第五庭
                                  審判長  法  官  羅森德
                                          法  官  楊文廣
                                          法  官  林柏泓
右正本證明與原本無異。
如不服本判決應於收受本判決送達後十日內向本院提出上訴書狀，其未敘述上訴理由
者，並得於提起上訴後十日內向本院補提理由書狀（均須按他造當事人之人數附繕本
）「切勿逕送上級法院」
                                          書記官   劉音利
中      華      民      國   九十三      年      十二    月    三十一    日
附錄論罪法條
刑法第三百二十一條
犯竊盜罪而有左列情形之一者，處六月以上五年以下有期徒刑：
一  於夜間侵入住宅或有人居住之建築物、船艦，或隱匿其內而犯之者。
二  毀越門扇、牆垣或其他安全設備而犯之者。
三  攜帶兇器而犯之者。
四  結夥三人以上而犯之者。
五  乘火災、水災或其他災害之際而犯之者。
六  在車站或埠頭而犯之者。
前項之未遂罰之。
